臺灣橋頭地方法院刑事判決　
111年度審交訴字第117號
公  訴  人  臺灣橋頭地方檢察署檢察官
被      告  王嘉祿




選任辯護人  林湘絢律師                      
上列被告因過失致死案件，經檢察官提起公訴（110年度偵字第1
4380號），嗣因被告於準備程序中就被訴事實為有罪之陳述，經
告知簡式審判程序之旨，並聽取被告、辯護人與公訴人之意見後
，合議庭裁定由受命法官進行簡式審判程序，判決如下：
    主  文
王嘉祿犯過失致人於死罪，處有期徒刑捌月。
    事  實
一、王嘉祿考領有普通重型機車駕駛執照，於民國110年9月5日1
    3時27分許，騎乘車牌號碼000-0000號普通重型機車，沿高
    雄市楠梓區建楠路120巷由南往北方向行駛，行經該路段與
    楠梓路1巷東往西方向車道、楠梓西路47弄交岔路口，本應
    注意行經無號誌之交岔路口，應減速慢行，作隨時停車之準
    備，且支線道車應暫停讓幹線道車先行，及應遵守道路交通
    標誌、標線、號誌之指示，遇「停」字之標字，用以指示車
    輛至此必須停車再開，而依當時天候雖陰，然日間自然光線
    、柏油路面乾燥無缺陷、無障礙物、視距良好，並無不能注
    意之情事，竟疏未遵守道路交通標字之指示停車再開及未禮
    讓幹線道之車輛先行，即貿然直行。適有陳厚任騎乘車牌號
    碼000-0000號普通重型機車，沿楠梓路1巷由東往西方向欲
    直行通過上開交岔路口，亦疏未注意行經無號誌之交岔路口
    ，車輛應減速慢行作隨時停車之準備，而未經減速即直行進
    入上開路口，兩車閃煞不及而發生碰撞，陳厚任因此人車倒
    地，而受有創傷性顱內出血及多處顱骨骨折併腦幹衰竭、肺
    挫傷等傷害。經送往義大醫療財團法人義大醫院急救後，仍
    於110年9月10日15時43分許，因中樞神經性休克而不治死亡
    。
二、案經陳厚任之父陳伯剛訴由高雄市政府警察局楠梓分局報告
    臺灣橋頭地方檢察署檢察官偵查起訴。
    理  由
一、本件被告王嘉祿所犯非為死刑、無期徒刑、最輕本刑為3年
    以上有期徒刑之罪或高等法院管轄之第一審案件，而於準備
    程序進行中，被告就被訴事實為有罪之陳述，經法官告知簡
    式審判程序之旨，並聽取當事人之意見後，合議庭裁定由受
    命法官獨任進行簡式審判程序，是本案之證據調查，依刑事
    訴訟法第273條之2規定，不受同法第159條第1項、第161條
    之2、第161條之3、第163條之1及第164條至第170條規定之
    限制，合先敘明。
二、認定犯罪事實所憑之證據及理由：
  ㈠上揭事實，業據被告於本院準備程序及審理時均坦承不諱，
    核與證人即被害人陳厚任之父陳伯剛於警詢及偵查中之指述
    相符，並有義大醫療財團法人義大醫院診斷證明書、相驗筆
    錄、檢驗報告書、相驗屍體證明書、道路交通事故現場圖、
    道路交通事故調查報告表㈠、㈡-1、道路交通事故談話紀錄表
    、現場照片、高雄市政府警察局楠梓分局蒐證照片、高雄市
    政府交通局車輛行車事故鑑定委員會111年1月28日高市車鑑
    字第11170087000號函所附鑑定意見書、公路監理電子閘門
    查詢資料等件附卷可稽，堪認被告前開任意性自白確與事實
    相符，可採為認定事實之依據。
  ㈡按駕駛人駕駛汽車，應遵守道路交通標誌、標線、號誌之指
    示；汽車行至無號誌之交岔路口，支線道車應暫停讓幹線道
    車先行，道路交通安全規則第90條第1 項、第102 條第1 項
    第2 款分別定有明文。次按「停」標字，用以指示車輛至此
    必須停車再開，道路交通標誌標線號誌設置規則第177 條第
    1 項前段亦有明定。查被告考領有普通重型機車駕駛執照，
    有公路監理電子閘門證號查詢機車駕駛人資料在卷可稽，對
    此規定難諉為不知，依法負有注意義務，而當時天候陰、日
    間自然光線、柏油路面、路面乾燥、道路無缺陷、無障礙物
    、視距良好等情形，有上揭道路交通事故現場調查報告表㈠
    在卷可參，被告於本案事故發生當時，應無不能注意之情事
    ，然其疏未注意及此，行經肇事路口時，未遵守道路交通標
    字之指示停車再開，亦未禮讓幹道車之被害人車輛先行，即
    貿然直行，與被害人車輛發生碰撞，是被告就本案事故之發
    生自有過失甚明。況本件車禍肇事責任經送高雄市政府交通
    局車輛行車事故鑑定委員會鑑定結果略以：「1.王嘉祿：未
    依「停」標字指示讓幹道車先行，為肇事主因。」有該委員
    會111年1月28日高市車鑑字第11170087000號函暨檢附之鑑
    定意見書在卷可證，益證被告確有過失無訛。又被告前揭駕
    車過失行為與被害人之死亡結果間確具有相當因果關係，足
    認被告前揭自白有上述過失乙節核與事實相符，洵堪採認。
  ㈢另查，被害人對於本件交通事故之發生，亦有在無號誌岔路
    口未減速慢行之違規情事存在，有前揭鑑定意見書在卷可參
    ，是被害人就本件事故之發生亦與有過失一節，堪予認定。
    惟按刑法上過失傷害或致死罪，刑事法院僅須就被告被訴之
    行為事實認事用法，予以評價判斷是否該當刑法上所規定之
    罪責，至被害人就其傷害或死亡之發生，是否與有過失，並
    非所問。被害人縱亦有過失，僅是民事損害賠償事件兩造過
    失比例計算之問題，或作為有利被告之刑事量刑審酌，然並
    不因此豁免被告本案應負之刑事過失致死罪責，併此敘明。
  ㈣從而，本案事證明確，被告上開犯行，洵堪認定，應依法論
    科。
三、論罪科刑：
  ㈠核被告所為，係犯刑法第276條之過失致人於死罪。其於事故
    發生後，在未有偵查犯罪職權之公務員發覺前，於員警前往
    現場處理時在場，當場承認為肇事人乙節，有道路交通事故
    肇事人自首情形紀錄表附卷可查，是其對於未發覺之犯罪自
    首而接受裁判，爰依刑法第62條前段規定減輕其刑。　　
　㈡辯護人雖主張本件有依刑法第59條規定減輕其刑之必要等語
    ，惟刑法第59條之酌量減輕其刑，必於犯罪之情狀，在客觀
    上足以引起一般之同情，認為即予宣告法定低度刑期，仍嫌
    過重，始有其適用。考量本件被告駕車行經上開交岔路口時
    ，未遵守道路交通標字之指示停車再開及未禮讓幹線道之車
    輛先行，為肇事主因，已如前述。況因被告上開駕駛疏失行
    為，造成被害人死亡之結果，被害人家屬終身須負擔喪親之
    痛，無法彌補，客觀上對於生命法益已造成無法回復之損害
    。且被告所犯過失致死犯行，已依刑法第62條前段自首之規
    定，減輕其刑，尚難謂有情輕法重情形。故辯護人上開主張
    自不足採。
　㈢爰審酌被告一時疏失肇事釀成本件車禍事故，致被害人枉送
    寶貴生命，死亡時年僅35歲，年華正盛，造成被害人家屬精
    神上之苦痛難以言喻，被告輕率之駕駛行為，顯係對用路人
    之生命、身體法益之輕視，嚴重危害交通安全，所為誠屬不
    該，應予嚴厲譴責；惟考量被告犯後已坦承犯行，態度尚可
    ；另因調解金額未達共識，而尚未與被害人家屬達成調解，
    未能合理賠償被害人家屬所受損失，亦未獲得原諒；兼衡被
    告及被害人雙方之過失情節，暨被告年僅21歲，現就讀大學
    、打工月入新臺幣8,000至10,000元、未婚、未負擔扶養義
    務等一切情狀，爰量處如主文所示之刑，以茲懲儆。
  ㈣至於被告之辯護人請求予被告緩刑宣告等語，惟審酌被告未
    與被害人家屬達成調解，被害人家屬亦無對被告表示宥恕之
    意，本院為使被告能確實省思其行為對於他人生命法益所造
    成之侵害，以為警惕，認前開所宣告之刑仍以執行為適當，
    爰不為緩刑之宣告，併此敘明。
據上論斷，應依刑事訴訟法第273條之1第1項、第299條第1項前
段，判決如主文。
本案經檢察官蘇恒毅提起公訴，檢察官李門騫到庭執行職務。
中　　華　　民　　國　　111 　年　　8 　　月　　24　　日
                  刑事第四庭  法　官  簡祥紋
以上正本證明與原本無異。如不服本判決應於收受判決後 20 日
內向本院提出上訴書狀，並應敘述具體理由。其未敘述上訴理由
者，應於上訴期間屆滿後20 日內向本院補提理由書 (均須按他
造當事人之人數附繕本)「切勿逕送上級法院」。
中　　華　　民　　國　　111 　年　　8 　　月　 24　　日
                              書記官  陳佳彬
附錄本案論罪科刑法條：
中華民國刑法第276條
因過失致人於死者，處5年以下有期徒刑、拘役或50萬元以下罰
金。